【裁判字號】    95,訴,87
【裁判日期】    950324
【裁判案由】    毒品危害防制條例
【裁判全文】
臺灣基隆地方法院刑事判決        95年度訴字第87號
公  訴  人  臺灣基隆地方法院檢察署檢察官
被      告  丙○○
上列被告因毒品危害防制條例案件，經檢察官提起公訴（95年度
毒偵字第1號），並經本院合議庭裁定由受命法官獨任進行簡式
審判程序，判決如下：
    主      文
丙○○施用第一級毒品，累犯，處有期徒刑柒月；又施用第二級
毒品，累犯，處有期徒刑伍月。應執行有期徒刑拾月。
    事實及理由
一、本件犯罪事實應補充：「丙○○於民國92年3月10日假釋，
    於92年12月1日假釋期滿未經撤銷假釋，其未執行之刑以已
    執行論而執行完畢，丙○○於94年8月24日下午（起訴書誤
    載於94年8月24日採尿前4日內、1日內某時），在基隆市中
    聯貨運附近友人住處內（起訴書誤載不詳地點），分別以將
    第一級毒品海洛因摻在香煙內一起點燃吸用之方式，及以第
    二級毒品安非他命置於玻璃球內燒烤產生煙霧吸用之方式，
    各施用第一、二級毒品海洛因、安非他命1次（此部分業經
    蒞庭檢察官當庭更正）。」、證據應補充：「被告於本院準
    備程序及審判程序之自白」、應適用之法條應補充：「被告
    持有第一、二級毒品海洛因、安非他命係供施用，其持有之
    低度行為為施用之高度行為所吸收，不另論罪」外，餘均引
    用如附件檢察官起訴書之記載。
二、據上論斷，應依刑事訴訟法第273條之1第1項、第284條之1
    、第299條第1項前段、第310條之2、第454條第2項，毒品危
    害防制條例第10條第1項、第2項、第23條第2項，刑法第11
    條前段、第47條、第51條第5款，判決如主文。
本案經檢察官乙○○到庭執行職務。
中    華    民    國    95    年    3    月    24    日
                  刑事第三庭法  官    何怡穎
以上正本證明與原本無異。
對於本件判決如有不服，應於收受送達後10日內，向本院提出上
訴書狀，上訴於臺灣高等法院，並按他造當事人之人數附具繕本
。
中    華    民    國    95    年    3    月    24    日
                            書記官    李繼業
附錄本案論罪科刑法條：
毒品危害防制條例第10條
施用第一級毒品者，處 6 月以上 5 年以下有期徒刑。
施用第二級毒品者，處 3 年以下有期徒刑。
附件：
臺灣基隆地方法院檢察署檢察官起訴書
                                       95年度毒偵字第1號
    被      告  丙○○  男  39歲（民國○○年○月○○日生）
                        籍設臺北縣萬里鄉○○村○○路1之3
                          號
                        現居基隆市○○區○○路139巷2號3
                          樓
                        國民身分證統一編號：Ｚ000000000號
上列被告因違反毒品危害防制條例案件，業經偵查終結，認應提
起公訴，茲敘述犯罪事實、證據並所犯法條如下：
        犯罪事實
一、丙○○曾因轉讓毒品案件，經臺灣高等法院判處有期徒刑 8
     月，緩刑 3年，嗣經撤銷緩刑確定，又因施用毒品案件，經
     臺灣基隆地方法院分別判處應執行有期徒刑10月及有期徒刑
     7月確定，上開案件接續執行，甫於民國92年12月1日縮短刑
     期執行完畢。其前又因施用第二級毒品案件，經觀察、勒戒
     後，認無繼續施用毒品之傾向，由臺灣臺北地方法院檢察署
     檢察官於民國87年9月15日，以87年度偵字第17502號為不起
     訴處分確定後，復因施用第一、二級毒品案件，經觀察、勒
     戒後，認有繼續施用毒品之傾向，先送強制戒治（已於90年
     12月2 日執行完畢），並由本署檢察官聲請簡易判決處刑，
     嗣於89年10月12日，經臺灣基隆地方法院以89年度訴字第48
     1號判處應執行有期徒刑10月確定（於92年12月1日執行完畢
     ），再因施用第二級毒品案件，由本署檢察官提起公訴，嗣
     於90年7月3日，經同法院以 90年度易字第165號判處有期徒
     刑7月確定（於92年12月1日執行完畢）。嗣其猶不知悔改，
     於上開強制戒治執行完畢（90年12月2日）釋放後，5年內，
     復於 94年8月24日採尿前之4日內、1日內某時，在不詳地點
     ，分別施用第二級毒品安非他命及第一級毒品海洛因，為警
     於94年8月24日，在臺北市大安區○○○路○段216巷36之1號
     前查獲，並經其同意採驗尿液呈毒品安非他命類及嗎啡陽性
     反應，始查知上情。
二、案經臺北市政府警察局大安分局報告偵辦。
        證據並所犯法條
一、訊據被告丙○○矢口否認上揭犯行，惟查被告之尿液經檢驗
     呈毒品安非他命類及嗎啡陽性反應，有台灣檢驗科技股份有
     限公司尿液檢驗報告附卷可稽，復有不起訴處分書、聲請簡
     易判決處刑書、起訴書、刑事判決及刑案資料查註紀錄表在
     卷可參，被告犯嫌堪予認定。
二、核被告所為，係犯毒品危害防制條例第10條第1、2項之施用
     第一、二級毒品罪嫌。所犯施用第一級毒品海洛因及第二級
     毒品安非他命之犯行，行為互殊，犯意互異，請予分論併罰
     。再被告於受有期徒刑執行完畢後，5年內再犯有期徒刑以
     上之罪，有本署刑案資料查註紀錄表附卷可稽，請依累犯規
     定加重其刑。
三、依毒品危害防制條例第23條第2項、刑事訴訟法第 251條第1
     項提起公訴。
       此  致
臺灣基隆地方法院
中    華    民    國    95    年    1     月    19    日
                               檢察官  甲  ○  ○
右正本證明與原本無異
中    華    民    國    95    年    1     月    16    日
                               書記官  林  品  涵
附錄論罪法條：
毒品危害防制條例第10條
    施用第一級毒品者，處 6 月以上 5 年以下有期徒刑。
    施用第二級毒品者，處 3 年以下有期徒刑。


司法院資訊處製作；財團法人民間司法改革基金會備份。
